臺灣臺北地方法院刑事判決　　　　　　　　　　　　九十年度交簡上字第一六一號
　　上　訴　人
　　即　被　告　甲○○
右上訴人因公共危險案件，不服本院臺北簡易庭（九十年度北交簡字第三二九九號）
於中華民國九十年九月二十四日所為第一審刑事簡易判決（聲請簡易判決處刑案號：
九十年度偵字第一四七八八號）提起上訴，本院管轄第二審合議庭判決如左：
        主      文
上訴駁回。
        事      實
一、甲○○於民國九十年六月五日傍晚，在台北市○○街路邊攤與友人共食燒酒雞及
    將近一瓶之酒類參茸酒，已達不能安全駕駛動力交通工具之程度，猶騎乘動力交
    通工具即車號ＡＭＮ－七八五號重型機車上路，於同日二十一時四十分許，其甫
    將機車發動，騎行至台北市○○區○○街一二七號前等待綠燈時為警攔檢，經測
    試其吐氣所含酒精濃度高達每公升一毫克。
二、案經臺北市政府警察局萬華分局報請臺灣臺北地方法院檢察署檢察官偵查聲請簡
    易判決處刑。
        理      由
一、訊據被告甲○○，固對於在右揭時、地為警攔檢測試其吐氣所含酒精成份高達每
    公升一毫克之事實坦承不諱，並有吐氣所含酒精成份測試成果表壹紙及台北市政
    府警察局舉發違反道路交通管理事件通知單在卷可資佐證。惟辯稱：當日伊於酒
    後僅推車，並無騎乘機車之行為；伊在警局所製作之筆錄，內容為警員自行填寫
    ，並不實在，警員之證詞亦前後矛盾云云。經查：
    （一）被告遭警攔檢實施酒測之經過，業據當日執行攔檢勤務之警員乙○○先後
          結證稱：「：：：我們行駛西向東，剛好綠燈，我們看到他遇到紅燈停下
          來，他雙腳放下來跨坐，我們前座看到他臉紅紅，就下車盤查，聞到他有
          酒味：：：」、「當時我們攔他下來他是雙腳跨在地面上，因為他是紅燈
          停下來，我們攔他下來，他是引擎發動，鑰匙插著」、「：：：我們攔他
          的地點是貴陽街、西昌街口，他行駛是西昌街南向北的方向，我們巡邏車
          是沿著貴陽街西向東方向行駛，剛好我們到路口變燈，西向東方向變綠燈
          ，南向北方向變紅燈，我們看到他車子剛好停下來」等語（偵卷第二十九
          頁訊問筆錄、本院九十一年三月十八日訊問筆錄參照），另位警員張  登
          亦結證稱：「我開巡邏車，當時我們開到西昌街口，我看到一輛機車騎過
          來，有點不穩，我看到後不到五公尺我就把他攔下，車上有二人：：：我
          們對駕駛者酒測」等語（偵卷第二十八頁背面訊問筆錄參照），該二人之
          證詞互核相符，並無被告指稱相互矛盾之處；又該二位執行攔測勤務之警
          員均證稱確實看見被告騎乘機車，被告亦坦認與該二位警員互不相識，亦
          無夙怨，衡情警員並無設詞誣陷被告之可能與必要，且被告亦自承遭警員
          攔測時係跨坐在機車上（本院九十一年三月十八日訊問筆錄參照），若被
          告僅是在推車，並未發動引擎騎乘機車，何以會採取跨坐姿勢？被告所辯
          顯與常情相悖，要不足採。
    （二）再者，被告於警訊時已坦認遭警攔測當時係騎乘機車沿西昌街南往北方向
          行駛，於路經西昌街一二七號前遭攔停，當時係與朋友同乘一部機車，發
          動引擎坐在機車上，剛好等紅燈時就被攔檢，有九十年六月五日詢問筆錄
          在卷可按（偵卷第五頁）。被告雖辯稱該筆錄內容不實云云，惟該份筆錄
          內容尚包括被告家庭狀況、職業等涉及個人隱私事項，與被告素昧平生之
          警員，何能捏造該等資料填載在筆錄上？且該筆錄內容曾有增刪，被告亦
          在增刪之處捺印，證人乙○○證稱增刪之處係應被告要求所為，衡情應屬
          可信，被告於事後空言爭執警訊筆錄內容不實，顯為卸責之詞，誠難採信
          。至被告所舉之證人賴宥明亦僅證稱：當晚有看到被告吃完東西，推機車
          出去，有聽到有人勸他不要騎，不久就聽到他們在爭執，但未注意被告有
          無發動引擎坐上機車等語（偵卷第二十三、二十四頁訊問筆錄參照）。是
          證人賴宥明亦未親眼目睹被告吃完東西後之行為，尚難為有利於被告之證
          明。
二、按一般行為人飲酒後如其呼氣酒精濃度達於每公升零點五毫克時，即有反應較慢
    、感覺減低、影響駕駛之輕到中度之中毒症狀；如其呼氣酒精濃度達於每公升零
    點七五毫克時，則有思考改變、個性行為改變之輕到中度之中毒症狀；如其呼氣
    酒精濃度達到每公升一毫克時，更有步態不穩、噁心嘔吐及精神混惑不清等中度
    中毒症狀，有行政院國軍退除役官兵輔導委員會臺北榮民總醫院八十八年八月五
    日 (八八）北總內字第二六八六八號函影本壹紙附卷可稽，且行為人飲酒後其其
    呼氣中酒精濃度如達每公升零點八五毫克時，其肇事率為一般未飲酒者之五○倍
    ，亦有中央警察大學交通學系暨交通管理研究所教授蔡志中之研究報告影本壹紙
    在卷可憑。被告經警測試其吐氣所含酒精成份高達每公升一毫克，已詳見前述，
    且伊遭警查獲、測試或訊問過程，有語無倫次、含糊不清、意識模糊、注意力無
    法集中、多話等情狀，並有警製刑法第一百八十五條之三案件測試觀察紀錄表附
    卷足憑，是伊已達不能安全駕駛動力交通工具之程度，要屬無疑。本件事證明確
    ，應予依法論科。
三、核被告甲○○所為，係犯刑法第一百八十五條之三服用酒類不能安全駕駛動力交
    通工具而駕駛罪。原審以被告犯行明確而適用上開法條判處罰金貳萬元，如易服
    勞役，以佰元折算壹日，經核認事用法並無不當，應予維持。被告仍執前詞，
    空言否認犯罪，求予撤銷原判決，並無理由，應予駁回。
據上論斷，依刑事訴訟法第四百五十五條之一第一項、第三項，第三百六十八條，判
決如主文。
本案經檢察官黃東焄到庭執行職務。
中        華        民        國     九十一     年    十    月    九    日
                                台灣台北地方法院交通法庭
                                      審判長  法  官  劉壽嵩
                                              法  官  鄧德倩
                                              法  官  陳婷玉
右正本證明與原本無異。
不得上訴
                                              書記官  陳弘文
中        華        民        國     九十一     年    十    月    十四  日
